# 开办费亏损确认问题

提问人：mfy3021 时间：2010-08-17 14:46:39
如果按照[2010]79号文，公司开办年度没有经营，开办费在会计上进入损益，税法从经营当年开始，应该存在差异了！理解为时间性差异，但区分这差异意义是什么？
[ 本帖最后由 釜山 于 2010-8-17 15:44 编辑 ]

回答人：chenyiwei
根据国税函[2009]98号第九条：新税法中开（筹）办费未明确列作长期待摊费用，企业可以在开始经营之日的当年一次性扣除，也可以按照新税法有关长期待摊费用的处理规定处理，但一经选定，不得改变。 因此，新税法下，开办费也不能在发生时直接抵减当期应纳税所得额，只能在开始生产经营之后，按照国税函[2009]98号的做法，一次性扣除或者分期摊销扣除。由此会产生可抵扣暂时性差异。 但这部分可抵扣暂时性差异是否可以确认递延所得税资产，需要谨慎。一般情况下，新办企业与已经开业多年的企业相比，其未来盈利能力的不确定性更大，开业几年之后才开始盈利的企业是不少见的，因此除非企业对短期内的盈利有足够信心并提供确凿证据，否则不适合于确认递延所得税资产。